【裁判字號】    89,易,957
【裁判日期】    891012
【裁判案由】    竊盜
【裁判全文】
臺灣屏東地方法院刑事判決                          八十九年度易字第九五七號
    公  訴  人  臺灣屏東地方法院檢察署檢察官
    被      告  乙○○
右列被告因竊盜案件，經檢察官提起公訴（八十九年度偵字第三二六一號），本院判
決如左：
     主  文
乙○○逾越安全設備竊盜未遂，處有期徒刑壹年貳月，緩刑肆年。
     事  實
一、乙○○意圖為自己不法之所有，於民國八十九年五月二十六日凌晨三時四十五分
    許，逾越屏東縣新園鄉○○路十三之六號「代聖宮」倉庫鐵窗，進入其內欲竊取
    香油錢，並將香油錢鐵櫃上之鎖頭破壞，惟適為據報趕抵之警方當場查獲致未得
    逞。
二、案經屏東縣警察局東港分局報請臺灣屏東地方法院檢察署檢察官偵查起訴。
     理  由
一、訊據被告乙○○固坦承逾越鐵窗進入「代聖宮」倉庫之事實，惟矢口否認竊取香
    油錢之犯行，辯稱：伊進入其內係為了找酒喝云云。經查，訊據該「代聖宮」管
    理員甲○○證稱：案發前一天，香油錢鐵櫃之鎖頭尚屬完好，案發當天則遭破壞
    等情無訛，復有該鎖頭一個扣案可稽，而被告於案發當日凌晨進入「代聖宮」倉
    庫內之事實，亦據目擊張坤裕證人證述明確，堪認該香油錢鐵櫃之鎖頭乃被告所
    破壞。而被告乃當場逮捕之現行犯，其於凌晨時分進入「代聖宮」倉庫別無他為
    ，僅欲找酒喝云云，則違常情，顯為委罪之詞，無可採信。本件事證明確，犯行
    洵堪認定，應予依法論科。
二、核被告所為係犯刑法第三百二十一條第二項、第一項第二款之逾越安全設備竊盜
    罪。又其雖著手竊盜行為之實施，惟尚未將財物移置自己實力支配之下，其犯罪
    尚屬未遂，爰依同法第二十六條前段之規定，按既遂犯之刑減輕之。茲審酌被告
    素行，犯罪動機、目的、手段、犯後否認犯行等一切情狀，量處如主文所示之刑
    。又查被告前於八十、八十一年間因竊盜案件，先後經本院判處有期徒刑七月、
    六月確定，於八十二年十二月二十八日接續執行完畢後，五年以內未曾受有期徒
    刑以上刑之宣告，有臺灣屏東地方法院檢察署刑案資料查註紀錄表及本院全國前
    案紀錄表各一份可佐，其因一時失慮致罹刑章，經此教訓，當知謹慎，信無再犯
    之虞，本院認其所受有期徒刑之宣告以暫不執行為適當，併宣告緩刑四年，以啟
    自新。
據上論斷，應依刑事訴訟法第二百九十九條第一項前段，刑法第三百二十一條第一項
第二款、第二項、第二十六條前段、第七十四條第二款，判決如主文。
本案經檢察官王光傑到庭執行職務。
中      華      民      國      八十九      年     十     月    十二    日
                                      臺灣屏東地方法院刑事第二庭
                                          法  官    蔡憲德
右正本證明與原本無異。
對於本判決如有不服應於收受送達後十日內向本院提出上訴書狀上訴於台灣高等法院
高雄分院並按他造當事人之人數附具繕本。
                                          書記官    林鴻仁
中      華      民      國      八十九      年    十    月     十二    日
附錄本案論罪科刑法條
刑法第三百二十一條第一項第二款、第二項
犯竊盜罪而有左列情形之一者，處六月以上五年以下有期徒刑：
二、毀越門扇、牆垣或其他安全設備而犯之者。
三、攜帶兇器而犯之者。


司法院資訊處製作；財團法人民間司法改革基金會備份。
